【裁判字號】    95,台上,2878
【裁判日期】    951221
【裁判案由】    拆屋還地等
【裁判全文】
最高法院民事裁定            九十五年度台上字第二八七八號
上  訴  人  甲 ○ ○（即連水順之承受訴訟人）
            乙 ○ ○（即連水順之承受訴訟人）
            丙 ○ ○（即連水順之承受訴訟人）
            丁○○○（即連水順之承受訴訟人）
                      弄11號
            戊 ○ ○（即連水順之承受訴訟人）
            己 ○ ○（即連水順之承受訴訟人）
                      17號
            庚 ○ ○（即連水順之承受訴訟人）
                      號
共      同
訴訟代理人  楊 昌 禧律師
被 上訴 人  辛 ○ ○
                      號
            壬 ○ ○
                      號
共      同
訴訟代理人  樓 嘉 君律師
上列當事人間請求拆屋還地等事件，上訴人對於中華民國九十五
年九月十九日台灣高等法院高雄分院第二審更審判決（九十五年
度上更(一)字第一一號），提起上訴，本院裁定如下：
    主  文
上訴駁回。
第三審訴訟費用由上訴人負擔。
    理  由
按上訴第三審法院，非以原判決違背法令為理由，不得為之。又
提起上訴，上訴狀內應記載上訴理由，表明原判決所違背之法令
及其具體內容，暨依訴訟資料合於該違背法令之具體事實，其依
民事訴訟法第四百六十九條之一規定提起上訴者，並應具體敘述
為從事法之續造、確保裁判之一致性或其他所涉及之法律見解具
有原則上重要性之理由。同法第四百六十七條、第四百七十條第
二項定有明文。而依同法第四百六十八條規定，判決不適用法規
或適用不當者，為違背法令；依同法第四百六十九條規定，判決
有該條所列各款情形之一者，為當然違背法令。是當事人提起上
訴，如以同法第四百六十九條所列各款情形為理由時，其上訴狀
或理由書應表明該判決有合於各該條款規定情形之具體內容，及
係依何訴訟資料合於該違背法令之具體事實。如依同法第四百六
十八條規定，以原判決有不適用法規或適用法規不當為理由時，
其上訴狀或理由書應表明該判決所違背之法令條項，或有關判例
、解釋字號，或成文法以外之習慣或法理等及其具體內容，暨係
依何訴訟資料合於該違背法令之具體事實，並具體敘述為從事法
之續造、確保裁判之一致性或其他所涉及之法律見解具有原則上
重要性之理由。上訴狀或理由書如未依上述方法表明，或其所表
明者與上開法條規定不合時，即難認為已合法表明上訴理由，其
上訴自非合法。本件上訴人對於原判決提起上訴，雖以該判決違
背法令為由，惟核其上訴理由狀所載內容，徒就原審取捨證據、
認定事實，及解釋契約之職權行使，所為：上訴人之被繼承人連
水順向其前手即訴外人吳平鑫購買所占用部分之土地，固屬合法
有效，且該買賣契約亦未經解除。但未辦理該部分土地所有權移
轉登記前，包括該土地在內之全部土地既又經吳平鑫出售，輾轉
由訴外人王裕昭（被上訴人壬○○之夫）、林芳松、李金福（下
稱王裕昭等人），向訴外人王魯、賴錦軒（吳平鑫之後手）買受
，並指定辦畢全部二筆土地之所有權分別移轉登記予被上訴人二
人。而綜觀相關買賣契約書之約定及證人王魯之證詞等，上訴人
辯稱被上訴人明知其情及（王裕昭等人）所買受者不包括上訴人
占用部分，或已同意其繼續占用云云，均無可取。則上訴人自不
得以其與吳平鑫間之買賣契約，對抗系爭土地之所有權人即被上
訴人。被上訴人依民法第七百六十七條之規定，各自請求上訴人
拆除系爭土地如原判決附圖所示Ｂ（三六八平方公尺）、Ｓ（二
七九平方公尺）部分之地上物，及返還該占用土地；暨給付相當
於租金之不當得利，即屬有理等論斷，指摘其為不當，泛言為違
背法令，而未表明該判決所違背之法令及其具體內容，暨依訴訟
資料合於該違背法令之具體事實，並具體敘述為從事法之續造、
確保裁判之一致性或其他所涉及之法律見解具有原則上重要性之
理由，難認其已合法表明上訴理由。依首揭說明，應認其上訴為
不合法。
據上論結，本件上訴為不合法。依民事訴訟法第四百八十一條、
第四百四十四條第一項、第九十五條、第七十八條，裁定如主文
。
中    華    民    國  九十五  年   十二   月  二十一  日
                      最高法院民事第四庭
                          審判長法官  蘇  茂  秋
                                法官  王  仁  貴
                                法官  劉  靜  嫻
                                法官  高  孟  焄
                                法官  李  寶  堂
      本件正本證明與原本無異
                                      書  記  官
中    華    民    國  九十六  年    一    月    三    日
                                                Ａ


司法院資訊處製作；財團法人民間司法改革基金會備份。
